【裁判字號】    92,上訴,12
【裁判日期】    920620
【裁判案由】    毒品危害防制條例
【裁判全文】
臺灣高等法院刑事判決                              九十二年度上訴字第十二號
    上  訴  人
    即  被  告  丙○○
    選任辯護人  李祖麟  律師
右上訴人，因違反毒品危害防制條例案件，不服臺灣桃園地方法院九十一年度訴字第
五八六號，中華民國九十一年十月三十一日第一審判決（起訴案號：臺灣桃園地方法
院檢察署九十年度偵緝字第七七六號）提起上訴，本院判決如左：
    主    文
上訴駁回。
    事實及理由
一、本案經本院審理結果，第一審認被告丙○○犯毒品危害防制條例第四條第五項、
    第二項之販賣第二級毒品未遂罪，判處有期徒刑肆年，認事用法及量刑均無不當
    ，應予維持，並引用第一審判決書記載之事實、證據及理由。
二、被告上訴意旨略以：其並無販賣安非他命，被告是於八十九年十一月二十四日晚
    上接到乙○○（自稱是阿宏朋友）打的電話，問被告有無安非他命，被告說沒有
    ，他就叫被告幫忙問問看，有沒有人有安非他命，被告就幫他問問看，被告就找
    到「阿國」請「阿國」幫被告問其朋友有無安非他命，當天晚上被告就約到人，
    被告就告訴乙○○已經約到人，他可以過來，他說臨時有事不能來，他要被告幫
    他先墊款，他明天再來，第二天過程就如原審判決書所記載，被告並無販賣安非
    他命之意圖，只是代為聯絡賣主而已云云，指摘原判決不當。本院傳訊查獲本案
    之警員乙○○，其證述略以：有電話檢舉說一位叫小燕的女子在賣安非他命，檢
    舉人有留電話給我，要我說是阿宏的朋友。我就打電話問小燕說有無毒品可以販
    賣，我說我是阿宏介紹，我是阿宏的朋友，後來她就跟我約時間，我們約在麥當
    勞前面見面，因為原來約平鎮市那個地方我不知道，我當時說要買一兩，價金為
    二萬元。見面時我錢還沒有拿給她，被告拿毒品給我，我就打手勢給同事，同事
    就靠過來，我是直接跟被告交易的，並無被告所說其無毒品，我要她幫忙問問看
    之情事等語。被告辯稱其係請求綽號「阿國」者問其朋友有無安非他命出售，惟
    被告始終無法供出「阿國」之真實姓名供法院傳訊，所述是否真實已有可疑，雖
    陪同被告同往交易現場之證人甲○○於本院調查時證稱確有「阿國」其人，其是
    在「阿國」住處接被告等語，惟仍無法確切指出「阿國」之真實姓名，亦無從證
    明被告係從「阿國」朋友處取得安非他命。查被告聽到乙○○自稱係「阿宏」之
    朋友，即與乙○○保持聯絡，並攜帶安非他命至交易現場，足證其有販賣第二級
    毒品之犯意，綜合全部卷證，足以認定係被告自己販賣第二級毒品給乙○○，被
    告辯稱其僅係代乙○○向「阿國」之朋友調貨，殊難採信。
三、被告選任辯護人為被告辯護稱：本件犯罪事證為違法取得，乙○○係引誘無犯意
    之人犯罪，屬濫用陷害教唆方式偵查犯罪等語。惟查乙○○以「阿宏」朋友名義
    與被告聯絡，被告應允與之交易，雙方約定交易之金額、數量、時間、地點，且
    被告確已攜帶毒品準備交付予乙○○，已難謂無販賣第二級毒品之故意，且已著
    手實施犯罪，乙○○取得毒品後將被告逮捕，其取得被告犯罪事證，尚與違法取
    得有間，辯護人所辯乙○○係濫用陷害教唆偵查犯罪，尚非可採。辯護另稱被告
    所攜帶毒品僅有二十八點四一八公克，係以一萬八千元購入，不足一兩，如以實
    際數量核算，僅能賣得一五一四七元，被告應無價差可購並未牟利云云，惟被告
    與乙○○即已達成以二萬元交易之約定，其顯有利差可賺，此項辯解，亦無可採
    。原審因而認定被告販賣第二級毒品未遂，量處有期徒刑肆年，核無不合。被告
    上訴，否認犯罪，核無理由，應該駁回。
四、據上論斷，應依刑事訴訟法第三百七十三條、第三百六十八條，判決如主文。
本案經檢察官蔡薰慧到庭執行職務。
中    華    民    國    九十二    年        六      月        二十      日
                              臺灣高等法院刑事第四庭
                                  審判長法  官  蔡  永  昌
                                        法  官  徐  昌  錦
                                        法  官  陳  榮  和
右正本證明與原本無異。
如不服本判決，應於收受送達後十日內向本院提出上訴書狀，其未敘述上訴之理由者
並得於提起上訴後十日內向本院補提理由書（均須按他造當事人之人數附繕本）。
                                        書記官  劉  麗  芬
中    華    民    國    九十二    年        六      月      二十三      日
附錄本案論罪科刑法條：
毒品危害防制條例第四條第五項、第二項
製造、運輸、販賣第二級毒品者，處無期徒刑或七年以上有期徒刑，得併科新台幣七
百萬元以下罰金。
前四項之未遂犯罰之。


司法院資訊處製作；財團法人民間司法改革基金會備份。
